---
title: Online course on statistics
author: Kwang-Yeol Park
date: '2019-06-28'
slug: online-course-on-statistics
categories:
  - R
tags:
  - statistics
---


<!-- ``` -->
<!-- 2) 온라인 통계워크샵 -->
<!-- 역학연구회에서는 회원들을 대상으로 통계분석 워크샵을 진행합니다. -->
<!-- 뇌졸중의 역학 및 연구방법론에 대해 공부할 수 있는 통계워크샵 동영상 -->
<!-- 강의 및 자료를 게시하였습니다. -->
<!-- 온라인 강의 제작 기간 : 2018년 2월 - 2018년 3월 (총 7회) -->
<!-- ``` -->

<!-- ``` -->
<!-- 온라인 통계워크샵 제목 부터 수정해야 할 것 같습니다. 통계워크샵은 -->
<!-- 워크샵 등록 및 진행되는 것처럼 보일 우려가 있습니다.  -->
<!-- 제가 수정한 내용은 다음과 같습니다. -->
<!-- 1. 온라인 통계워크샵은 온라인 통계강의로 수정 -->
<!-- 2. 내용 -->
<!-- 역학연구회에서는 회원들을 대상으로 시행하였던 통계분석 워크샵 동영상 -->
<!-- 강의 및 자료를 게시합니다. 뇌졸중 역학 및 연구방법론에 활용할 수 있는 -->
<!-- 다양한 통계기법을 다루고 있으며, 연구자가 이를 실무에서 직접 SAS, R, -->
<!-- SPSS 등의 통계 프로그램을 활용하여 구현할 수 있도록 각 강의를 -->
<!-- 구성하였습니다.  -->
<!-- ``` -->

### **온라인 통계 강의**

역학연구회에서는 대한뇌졸중학회 회원들을 대상으로 R을 이용한 통계분석 workshop을 다년간 진행한 바 있습니다. 많은 회원들이 지속적인 호응을 보내주셨음에도 불구하고 offline으로 진행되는 workshop의 특성으로 인해, 강의 당일 현장에 참석하지 못한 분들로부터 동영상 요청이 많았습니다.  

이에 workshop 강의를 다시 정리하여 실습자료와 함께 게시합니다. 본 강의는 뇌졸중 역학 및 연구방법론에 활용할 수 있는 다양한 통계기법을 다루고 있으며, 연구자가 실무에서 직접 R을 활용하여 구현할 수 있도록 구성하였습니다. 

여러가지 제약으로 인해 많이 부족한 것이 사실이나, 이 강의를 통해 R을 이용한 통계 분석이 어렵지 않고 즐거운 것이 될 수 있음을 느끼셨으면 좋겠습니다. 

**Happy learning!**

******

- 온라인강의 제작기간: 2018년 2월 - 3월
- 강사: 박광열(중앙대병원), 이지성(서울아산병원)

******
  
### Program

Lecture 1. Introduction to RStudio and making reproducible report using RMarkdown

1-1 Installation and update of R and RStudio

```{r echo=FALSE}
blogdown::shortcode("youtube", "v1HskB-ub6c")
```

1-2 Introduction to RStudio

```{r echo=FALSE}
blogdown::shortcode("youtube", "VybMBRsaOyg")
```

1-3 Making handout using RMarkdown / Making presentation slide using RMarkdown

```{r echo=FALSE}
blogdown::shortcode("youtube", "StkgB5NJciQ")
```

+ 2강 Data manipulation using R, part I	
+ 3강 Bivariate analysis	
+ 4강 R graphics using ggplot2 and descriptive statistics	
+ 5강 Data manipulation using R, part II	
+ 6강 Multivariable analysis, part I	
+ 7강 Multivariable analysis, part II	


